【裁判字號】    95,上易,21
【裁判日期】    950411
【裁判案由】    竊盜
【裁判全文】
臺灣高等法院花蓮分院刑事判決          95年度上易字第21號
上  訴  人  臺灣臺東地方法院檢察署檢察官
被      告  甲○○
上列上訴人因被告竊盜案件，不服臺灣臺東地方法院94年度易字
第154號中華民國94年12月21日第一審判決（起訴案號：臺灣臺
東地方法院檢察署94年度偵字第1197號），提起上訴，及移送併
辦（95年度偵字第400、76號），本院判決如下：
    主  文
原判決撤銷。
甲○○連續竊盜，累犯，處有期徒刑壹年貳月，並於刑之執行前
，令入勞動場所強制工作年。
    事  實
一、甲○○前於民國80年間因業務過失致死案件，經臺灣基隆地
    方法院判處有期徒刑一年六月，併宣告緩刑三年，於81年間
    因偽造有價證券案件，經臺灣臺東地方法院判處有期徒刑三
    年二月，經撤銷前開緩刑後，二罪合併執行，嗣於93年11月
    10 日縮短刑期假釋出監；假釋期間又於84年間因過失致死
    案件，經臺灣臺東地方法院判處有期徒刑一年四月，於85年
    間因竊盜案件，經臺灣臺東地方法院判處有期徒刑一年，二
    罪裁定應執行有期徒刑二年二月，前開假釋並經撤銷合併執
    行，復於87年11月19日縮短刑期假釋出監，假釋期間又於89
    年間及91年間，因竊盜案件經臺灣臺東地方法院分別判處有
    期徒刑七月及六月，二罪合併應執行有期徒刑一年，並撤銷
    前開假釋後合併執行，於93年2月29日縮短刑期假釋期滿執
    行完畢，而有犯罪之習慣。
二、甲○○猶不知悔改，竟基於概括之犯意，為下列竊盜犯行：
    （一）於民國94年4月1日晚上11時許，在臺東縣太麻里鄉泰
          和村北里橋20號前，見乙○○所有之車牌號碼ＷＷＶ
          ─五０六號輕型機車鑰匙未拔，隨即開啟電門而竊取
          之，得手後供己代步使用。
    （二）於94年5月11日凌晨零時許，在臺東縣太麻里鄉香蘭
          村舊香蘭15號之1前，見丙○○○所有之車牌號碼Ｎ
          Ｋ五─八０六號重型機車鑰匙未拔，隨即開啟電門而
          竊取之，得手後供己代步之用。
    （三）於94年8月20日上午7時許，在臺東縣知本村知本路二
          段668號前，見梁進丁所有借予梁桂堂騎用之車牌號
          碼ＺＺＱ─二三六號輕型機車鑰匙未拔，隨即開啟電
          門而竊取之，得手後供己代步之用。
    （四）於94年11月8日下午5時許，在臺東縣台東市○○街一
          號前，竊取許新發所有借予吳明貴騎用之車牌號碼Ｗ
          ＷＣ─八七０號輕型機車一輛，得手後供己代步之用
          。
三、案經臺東縣警察局大武分局、台東分局報請臺灣臺東地方法
    院檢察署檢察官偵查起訴及移送併案審理。
    理  由
一、認定犯罪事實所憑之證據及理由：
（一）前揭事實二（一）（二），業據被告甲○○迭於警詢、偵
      查中及原審審理時坦承不諱，核與證人即被害人乙○○、
      丙○○○於警詢時所證述之情節相符。此外，復有贓物認
      領保管單二紙、查詢車籍認可資料二份、刑案現場測繪圖
      一紙、照片六張在卷足憑。被告自白核與事實相符，此部
      分之犯行堪予認定。
（二）前揭事實二（三），業據被告甲○○於警詢時坦承未經梁
      桂堂同意騎走機車之事實不諱，核與證人即被害人梁桂堂
      、證人即要甲○○留下機車並將之騎還給梁桂堂之羅武雄
      證述情節相符，此部分之犯行亦堪予認定。
（三）前揭事實二（四），從被告甲○○騎乘前述ＷＷＣ─八七
      ０號輕型機車，於94年11月19日22時30分，在台東縣卑南
      鄉○○村○○路10號前，為警查獲之事實，參酌被害人許
      薪發、吳明貴證述機車被竊情節，及卷附贓物認領保管單
      一紙、查詢車籍認可資料一份、照片十張，亦堪予認定被
      告此部分之犯行。
二、論罪科刑之理由：
（一）核被告所為，係犯刑法第320條第1項之竊盜罪。被告先後
      多次竊盜犯行，時間緊接，犯罪構成要件相同，顯係基於
      概括犯意所為，為連續犯，並依法加重其刑。檢察官認事
      實二（一）（二）二個竊盜犯行係分別起意，應分論併罰
      ，尚有未洽。另事實二（三）（四）之竊盜犯行，雖未經
      檢察官起訴，然此部分與起訴之竊盜部分有連續犯裁判上
      一罪之關係，為起訴效力所及，本院自應併予審判。
（二）事實一，有臺灣高等法院被告前案紀錄表在卷可憑，足認
      被告確有犯罪之習慣，且於受有期徒刑執行完畢後，五年
      以內再犯本件有期徒刑以上之罪，為累犯，應依刑法第47
      條規定加重其刑。
（三）爰審酌被告正值壯年，不思正途謀生，反而多次竊盜，侵
      犯被害人財產及生活安寧非淺，及其犯後態度等一切情狀
      ，量處有期徒刑一年二月。復查被告正值壯年，已有多次
      犯罪前科紀錄，屢經刑之執行假釋出獄完畢未幾，即又再
      犯罪，顯有犯罪之習慣，若僅施以刑罰制裁，顯不足以徹
      底矯正偏差行為，實有施以保安處分矯正其惡習之必要；
      並依竊盜犯贓物犯保安處分條例之規定，命其於刑之執行
      前，令入勞動場所強制工作三年，用資矯治。
三、撤銷改判之理由
    原審對被告論罪科刑，固非無見。惟就檢察官移送併辦部分
    之事實，未及審判，尚有不合。檢察官上訴指摘原判決不當
    ，為有理由，應予撤銷改判。
四、被告經合法傳喚，無正當理由不到庭，爰不待其陳述逕行判
    決。
五、適用之法條：
（一）、刑事訴訟法第371條、第369條第1項前段、第364條、第
        299條第1項前段。
（二）刑法第56條、第320條第1項、第47條。
（三）罰金罰鍰提高標準條例第1條前段，竊盜犯贓物犯保安處
      分條例第3條第1項第1款、第4條、第5條第1項前段。
本案經檢察官林慧到庭執行職務。
中    華    民    國    95    年    4    月    11    日
                        審判長法  官  何方興
                              法  官  王紋瑩
                              法  官  蔡勝雄
以上正本證明與原本無異。
如不服本判決，應於判決送達後十日內向本院提出上訴狀。其未
述理由者，並應於提出上訴狀後十日內向本院補提理由狀 (須
附繕本)。
                              書記官  陳有信
中    華    民    國    95    年    4    月    11    日
附錄    本判決論罪科刑法條：
中華民國刑法第320條
(普通竊盜罪、竊佔罪)
意圖為自己或第三人不法之所有，而竊取他人之動產者，為竊盜
罪，處5年以下有期徒刑、拘役或500元以下罰金。
意圖為自己或第三人不法之利益，而竊佔他人之不動產者，依前
項之規定處斷。
前二項之未遂犯罰之。


司法院資訊處製作；財團法人民間司法改革基金會備份。
